臺灣基隆地方法院刑事判決　　　　　　　 94年度易字第440號
公　訴　人　臺灣基隆地方法院檢察署檢察官
被　　　告　丙○○
上列被告因恐嚇案件，經檢察官聲請以簡易判決處刑（93年度偵
字第4071號），本院認不得以簡易判決處刑，改依通常程序處理
，本院合議庭裁定由受命法官獨任進行簡式審判程序，茲判決如
下：
    主  文
丙○○無罪。
    理  由
一、公訴意旨略以：被告丙○○與乙○○均為高江卻之信徒，乙
    ○○於民國93年9月28日，搬到基隆市○○路36號2樓高江卻
    修行之處所照顧高江卻，嗣因高江卻之孫女林孫美如欲僱用
    外籍勞工照顧高江卻，丙○○為迫使乙○○讓出空間供該名
    外籍勞工居住，竟於93年10月5日晚上7時許，要求乙○○將
    2 樓空間騰出一部分，並出於恐嚇之犯意，向乙○○恐嚇稱
    ：如果不清出房間，要將乙○○的東西丟掉等語，致乙○○
    心生畏懼，足生危害於安全，因認被告涉犯刑法第305 條之
    恐嚇罪嫌。
二、按犯罪事實應依證據認定之，無證據不得認定犯罪事實；又
    不能證明被告犯罪者，應諭知無罪之判決，刑事訴訟法第15
    4條第2項、第301條第1項分別定有明文。又刑法第305 條恐
    嚇罪之構成要件為（一）主觀上有施以恐嚇之不法惡害犯意
    ；（二）客觀上需行為人將其加害生命、身體、自由、名譽
    與財產等事項通知他人。另按刑法第305 條之恐嚇罪，所稱
    以加害生命、身體、自由、名譽、財產之事，恐嚇他人者，
    僅指以使人生畏怖心為目的，而通知將惡害之旨於被害人而
    言；又所謂致生危害於安全，係指受惡害之通知，因其恐嚇
    生安全之危險與實害而言。而言語是否屬於「加惡害」之事
    ，須該言語在一般人客觀上均認為係足以使人心生畏怖，始
    足當之；是以被告之言語，是否屬於惡害通知，須審酌其前
    後之供述，主客觀全盤情形為斷，不得僅由告訴人採取片斷
    ，及僅憑告訴人主觀認定是否心生畏怖，即據以認定其是否
    構成恐嚇罪。
三、本件公訴人認被告丙○○涉有恐嚇罪嫌，無非以上揭事實，
    業據告訴人乙○○之指訴為唯一論據。然訊據被告丙○○堅
    決否認有何前開犯行，辯稱：伊是在拌嘴之情形下，對告訴
    人說：如果不清出房間，將會把她的東西搬出去，而非丟棄
    等語。
四、經查：被告固坦承有對告訴人說過「如不把房間清出來，就
    要把告訴人的東西丟出去」等語，然被告於本院訊問時稱：
    伊所說之「丟出去」係指要將告訴人東西搬出去之意，因此
    被告有無「加害」告訴人財產之意思，及其主觀上有無施以
    恐嚇之不法惡害犯意，則有疑問。又告訴人於94年6月24日
    檢察官偵訊時雖稱：「（訊以丙○○這樣說，你會害怕？）
    會。」，惟查，告訴人於93年10月9日警詢、93年11月10日
    偵訊時，均未針對本案指稱伊有心生畏懼，再綜觀本件事發
    起因，是被告因告訴人在搬進基隆市○○路３６號２樓高江
    卻修行之處所時，未經原房客同意，任意將原房客之衣物、
    棉被等物丟掉，而今高江卻孫女林孫美如有意雇請外勞照顧
    高江卻，告訴人不願搬離，始說出「如果不清出房間，將會
    把她的東西丟出去」的話，因此，審酌被告案發當天前後之
    供述，自難僅憑告訴人指稱其心生畏怖，即據以認定被告構
    成恐嚇罪。
五、綜上，本院調查所得證據尚不足證明被告丙○○確有恐嚇乙
    ○○之犯行，此外復查無其他積極證據足資證明被告有何公
    訴人所指之犯行，揆諸首開說明，被告犯罪尚屬不能證明，
    自應為無罪之諭知。
據上論斷，應依刑事訴訟法第301條第1項，判決如主文。
本案經檢察官甲○○到庭執行職務。
中　　華　　民　　國　　94　　年　　11　　月　　11　　日
                  刑事第三庭法    官  齊潔
以上正本證明與原本無異。
對於本件判決如有不服，應於收受送達後10日內，向本院提出上
訴書狀，上訴於臺灣高等法院，並按他造當事人之人數附具繕本
。
中　　華　　民　　國　　94　　年　　11　　月　　11　　日
                            書 記 官  潘端典
